# 股票无偿划转

提问人：LUNTUS 时间：2021-02-22 16:14:00
甲公司持有集团内A公司股票，甲公司在年末根据A公司的股价变动进行账务处理，借：其他权益工具投资，贷：其他综合收益。 2020 年 10 月，集团公司B公司（B公司是甲公司的母公司，B公司同时也是A公司的母公司）将持有A公司股票部分无偿转让给甲公司。
甲公司基于上述无偿转让，在 2020 年 10 月，基于 2020 年 10 月的A公司股票收盘价格，乘以无偿转入的数量，账务处理：借：其他权益工具投资，贷：资本公积；
在 2020 年 12 月底，基于 2020 年 12 月的A公司股票收盘价格，乘以无偿转入的数量减去 10 月份入账的其他权益工具投资，账务处理：借：其他权益工具投资，贷：其他综合收益；
请问这么处理是否合适，如不妥，麻烦老师帮忙指导

回答人：chenyiwei
如果甲公司在无偿受让这部分股票后，对A公司仍然是无控制、无共同控制且无重大影响的“三无”股权投资，则你的处理基本合理。